臺灣新竹地方法院刑事判決
110年度易字第268號
公  訴  人  臺灣新竹地方檢察署檢察官
被      告  游家豐


上列被告因妨害名譽案件，經檢察官提起公訴（109年偵字第134
21號），本院判決如下：
    主  文
本件公訴不受理。
    理  由
一、公訴意旨如附件起訴書所載。
二、按告訴乃論之罪，告訴人於第一審辯論終結前得撤回其告訴
    ，又告訴經撤回者，應諭知不受理之判決，並得不經言詞辯
    論為之，刑事訴訟法第238條第1項、第303條第3款、第307
    條定有明文。
三、查本件告訴人告訴被告妨害名譽案件，公訴人認係觸犯刑法
    第309條第1項之罪，依同法第314條之規定，須告訴乃論。
    茲據告訴人具狀撤回其告訴（見本院卷第31頁），依照首開
    說明，本件爰不經言詞辯論，逕為諭知不受理之判決。
四、據上論斷，應依刑事訴訟法第303條第3款、第307條，判決
    如主文。
中　　華　　民　　國　　110 　年　　9 　　月　　27　　日
                  刑事第十一庭法　官　李毓華
以上正本證明與原本無異。
如不服本判決應於收受判決後20日內向本院提出上訴書狀，並應
敘述具體理由。其未敘述上訴理由者，應於上訴期間屆滿後20日
內向本院補提理由書(均須按他造當事人之人數附繕本)「切勿逕
送上級法院」。
中　　華　　民　　國　　110 　年　　9 　　月　　29　　日
                              書記官　劉文倩
　　　　　　　　　　　　　　　　
附件：
臺灣新竹地方檢察署檢察官起訴書
                                    109年度偵字第13421號
　　被　　　告　游家豐　男　33歲（民國00年00月00日生）
　　　　　　　　　　　　住新竹市○區○○路000號13樓之2
　　　　　　　　　　　　國民身分證統一編號：Z000000000號
上列被告因妨害名譽案件，業經偵查終結，認應提起公訴，茲將
犯罪事實及證據並所犯法條分敘如下：
　　　　犯罪事實
一、游家豐於民國109年10月31日14時許，在新竹實驗高中健身
    工坊內參加CBC假日籃球聯盟賽，游家豐因不滿比賽過程中
    ，賽場上之裁判長陳志宏吹判認定游家豐犯規之裁判，在場
    內對其咆哮抗議。賽事結束翌日，竟基於公然侮辱之犯意，
    於民國109年11月1日上午，在家中上網至游家豐之個人臉書
    ，於不特定多數人得見聞之個人臉書網頁上之限時動態上，
    張貼一張手之中指比在女子下體之不雅照片，並在照片上貼
    文「當裁判長應該是能力不錯結果你比下面新生代的吹的更
    爛  只有慘而已  記錄台   老闆請你來 希望你們可以好好
    做  分數加哪邊都不清楚   被指責是老闆不是你們請你們
    好好加油」等文字，影射陳志宏擔任裁判長吹判不公，足以
    貶損陳志宏之人格、名譽及貶低其社會評價。
二、案經陳志宏訴請新竹市警察局第二分局報告偵辦。
        證據並所犯法條
一、證據清單及待證事實：
編號 證據清單 待證事實 1 被告游家豐於警詢及偵查中之供述。 固坦承有撰寫上開文字，惟辯稱：伊說的裁判長不是告訴人。 2 告訴人陳志宏於警詢及偵查中之指訴。 證明全部犯罪事實及其發現之經過。  3 證人許哲峻於警詢及偵查中之證述 證明比賽當天被告有對告訴人咆哮，以及看到該貼文就會知道文中「裁判長」指的是告訴人。且其聯絡被告，被告雖未直接承認其所為，但也未否認。  4  證人即CBC籃球聯盟的負責人溫書豪於偵查中之證述 證明因告訴人陳志宏擔任多年CBC籃球聯盟之裁判長，故曾參與或關心CBC賽事之人應該都知道「裁判長」指的是陳志宏  5 被告臉書之限時動態發文一紙 證明被告有散布上開不堪之照片及文字予不特定人之事實。  6 新竹市體育會籃球委員會110年1月13日竹市籃英字第1100000113號函 證明籃球委員會推派陳志宏擔任CBC聯盟裁判長一職之時間自107年6月至109年10月 
二、核被告所為，係犯刑法第309條第1項之公然侮辱罪嫌。
三、至告訴意旨認被告明知告訴人陳志宏並未中飽私囊，竟於10
    9年11月1日前在「靠北籃球」社團上張貼「新*市聯盟裁判
    長中飽私囊，聯盟賽冠軍連三場排自己吹就算了，吹不好要
    虛心接受，不要想要搓圓仔，叫球員刪文」等文字，指摘告
    訴人陳志宏「中飽私囊」之不實事項，認涉有妨害名譽罪嫌
    部分。惟查，此部分業經被告否認，而自該貼文並未見貼文
    之署名人，而是在留言區的貼文，而據證人許哲峻、溫書豪
    均證述在「靠北社團」上看到這貼文，是轉寄分享的，所以
    無法看出發文者。是此部分難認定係被告所為，惟此部分若
    構成犯罪，亦因與上開起訴範圍屬接續犯意之同一行為，係
    屬同一案件而為起訴效力所及，爰不另為不起訴處分，附此
    敘明。
四、依刑事訴訟法第251條第1項提起公訴。
　  此  　致
臺灣新竹地方法院
中　　華　　民　　國　 110　　年　　2 　　月　  24　　日
　　　　　　　　　　　　　　　檢　察　官  林鳳師
本件正本證明於原本無異
中　　華　　民　　國　 110　　年　  3     月　   5    日
                              書  記  官   
附錄本案所犯法條全文 
中華民國刑法第309條
（公然侮辱罪）
公然侮辱人者，處拘役或 3 百元以下罰金。
以強暴犯前項之罪者，處 1 年以下有期徒刑、拘役或 5 百元以
下罰金。